【裁判字號】    98,訴,1011
【裁判日期】    990119
【裁判案由】    毒品危害防制條例
【裁判全文】
臺灣高雄地方法院刑事判決              98年度訴字第1011號
公  訴  人  臺灣高雄地方法院檢察署檢察官
被      告  甲○○
選任辯護人  鍾夢賢律師
被      告  庚○○
指定辯護人  黃振銘律師
上列被告因違反毒品危害防制條例案件，經檢察官提起公訴（96
年度偵字第24631 號、第29244 號），本院判決如下：
    主  文
甲○○販賣第一級毒品，累犯，處有期徒刑拾捌年，販賣第一級
毒品所得之財物新臺幣貳萬元，沒收，如全部或一部不能沒收時
，以其財產抵償之；又轉讓第一級毒品，累犯，處有期徒刑壹年
肆月；又販賣第一級毒品，累犯，處有期徒刑拾柒年，扣案之第
一級毒品海洛因（驗餘淨重壹點伍柒公克）暨其包裝袋壹只，均
沒收銷燬之，扣案之行動電話壹支（含門號000000000
0號SIM 卡壹枚）及販賣第一級毒品所得之財物新臺幣玖仟元，
沒收，如全部或一部不能沒收時，以其財產抵償之；又犯妨害公
務執行罪，累犯，處有期徒刑肆月。應執行有期徒刑貳拾年，扣
案之第一級毒品海洛因（驗餘淨重壹點伍柒公克）暨其包裝袋壹
只，均沒收銷燬之，扣案之行動電話壹支（含門號000000
0000號SIM 卡壹枚）及販賣第一級毒品所得之財物共計新臺
幣貳萬玖仟元，沒收，如全部或一部不能沒收時，以其財產抵償
之。
庚○○共同販賣第一級毒品，累犯，處有期徒刑拾陸年，行動電
話壹支（含門號0000000000號SIM 卡壹枚）及販賣第
一級毒品所得之財物新臺幣壹仟元均沒收；又共同販賣第一級毒
品，累犯，處有期徒刑拾伍年，販賣第一級毒品所得之財物新臺
幣壹仟元沒收，如全部或一部不能沒收時，以其財產抵償之；又
共同販賣第一級毒品，累犯，處有期徒刑拾伍年，販賣第一級毒
品所得之財物新臺幣伍佰元沒收，如全部或一部不能沒收時，以
其財產抵償之。應執行有期徒刑拾捌年肆月，行動電話壹支（含
門號0000000000號SIM 卡壹枚）及販賣第一級毒品所
得之財物共計新臺幣貳仟伍佰元均沒收，如全部或一部不能沒收
時，以其財產抵償之。
    事  實
一、甲○○（綽號「黑俠」）前因違反毒品危害防制條例案件，
    經本院以92年度訴字第2401號判決判處有期徒刑10月確定，
    於民國94年4 月24日縮刑期滿執行完畢；庚○○前因違反毒
    品危害防制條例等案件，分別經本院以93年度訴字第2279號
    、93年度簡字第5126號判決各判處有期徒刑10月、5 月確定
    ，上開二罪並經本院以94年度聲字第2504號裁定其應執行刑
    為有期徒刑1 年2 月，而於95年4 月30日縮刑期滿執行完畢
    。
二、甲○○及庚○○均明知海洛因係毒品危害防制條例第2 條第
    2 項第1 款所定之第一級毒品，依法不得持有、販賣或轉讓
    ，竟分別為下列行為：
(一)甲○○於96年8 月15日下午1 時許，接獲己○○以持用之00
    00000000號行動電話撥打至其所有之0000000000號行動電話
    聯繫購買海洛因事宜，甲○○即基於販賣第一級毒品海洛因
    之犯意，與己○○達成合意後，相約在高雄縣大發工業區內
    進行交易，嗣同日下午2 時許，甲○○於上開地點將重量不
    詳、已分裝成20小包之海洛因以新臺幣（下同）2 萬元之代
    價販賣予己○○。嗣於97年1 月28日，己○○因另涉毒品案
    件經本院通緝而遭員警逮捕後，經由己○○之供述而查知上
    情。
(二)甲○○另基於轉讓第一級毒品海洛因之犯意，於96年9 月29
    日12時許，以其持用之0000000000號行動電話與丙○○○使
    用之0000000000號行動電話聯繫後，旋即在丙○○○位於高
    雄縣大寮鄉○○○路105 巷24弄35號4 樓之住處樓下，將重
    量不詳之海洛因1 包無償提供予丙○○○施用。嗣於97年1
    月8 日，員警因調查丙○○○另涉嫌販賣毒品案件而詢問丙○○○時，始經丙○○○之供述而查知上情。
(三)甲○○又於96年10月11日下午3 時許，因戊○○（綽號「兩
    光」）以持用之0000000000號行動電話撥打甲○○所有使用
    之0000000000號行動電話，表示欲購買海洛因等語，甲○○
    即基於販賣第一級毒品海洛因之犯意，對於戊○○上開要求
    表示應允，雙方達成合意後，即約定前往戊○○位於高雄縣
    大寮鄉○○○路382 巷44號之住處內進行交易，同日下午4
    時許，甲○○即在上開地點將海洛因1 包（毛重1.7 公克，
    驗餘淨重1.57公克）以9 千元之價格販賣予戊○○。嗣於同
    日下午5 時30分許，員警持搜索票前往戊○○之上開住處實
    施搜索，當場扣得上開海洛因，並破獲戊○○涉嫌販賣毒品
    一案時，經戊○○供出其毒品來源為甲○○，始查知上情。
(四)庚○○與戊○○、丁○○共同基於販賣第一級毒品海洛因之
    犯意聯絡，於96年1 月16日某時許，有某真實姓名年籍不詳
    之成年男子撥打庚○○所持用之0000000000號行動電話，表
    示欲購買1 千元之海洛因，並約定交易地點後，庚○○即在
    戊○○上開住處附近將戊○○所提供之海洛因1 小包（毛重
    約0.2 公克）及上開行動電話交予丁○○，並告知丁○○前
    往高雄縣大寮鄉○○路上之「中山工商」附近進行交易，而
    該行動電話則作為其與買方聯絡之工具及交易完成後撥打予
    庚○○或戊○○回報狀況之用，丁○○則可獲得交易價格中
    之5 百元作為報酬。丁○○則於同日下午6 時55分許，騎乘
    車牌號碼WDK-946 號輕型機車前往上開地點，將上開海洛因
    1 包交付予上開成年男子，並當場收取現金1 千元後，即騎
    車返回高雄縣大寮鄉○○○路382 巷口並停車撥打電話時，
    旋遭一路跟監之員警逮捕，並當場扣得上開行動電話1 支及
    販毒所得1 千元，再經丁○○之供述而查知上情（丁○○所
    涉共同販賣第一級毒品犯行，業經本院以97年度訴字第1103
    號判決判處有期徒刑15年2 月，經提起上訴後，由臺灣高等
    法院高雄分院以97年度上訴字第1779號判決予以駁回確定）
    。
(五)庚○○與戊○○又共同基於販賣第一級毒品海洛因之犯意聯
    絡，於96年9 月9 日上午11時3 分許，由乙○○以00000000
    00號行動電話撥打戊○○所持用之0000000000號行動電話，
    表示欲以1 千元購買海洛因，戊○○則推由庚○○持海洛因
    前往與乙○○約定之交易地點即高雄縣大寮鄉三隆村入口處
    之三隆路旁交予乙○○，並向乙○○收取1 千元現金後悉數
    交予戊○○。乙○○復於96年9 月17日上午10時23分許，以
    相同方式聯絡戊○○後，表示欲以5 百元購買海洛因，庚○○與戊○○另共同基於販賣第一級毒品海洛因之犯意聯絡，
    戊○○亦推由庚○○持海洛因前往相同地點交予乙○○，亦
    於收取5 百元現金後悉數交予戊○○，而戊○○則不定時提
    供海洛因予庚○○施用作為報酬。嗣因戊○○所涉販賣毒品
    案於上述時、地遭查獲後，始循線查知上情。
三、甲○○於96年10月11日下午5 時10分許，因與戊○○一同步
    出戊○○位於高雄縣大寮鄉○○○路382 巷44號住處時，埋
    伏於該處之員警見狀後，即持搜索票並出示員警證件，表明
    欲進入上址實施搜索勤務，甲○○、戊○○見狀後均立即逃
    跑，甲○○即進入其所停放在該巷口之車牌號碼2435-UN 號
    自小客車內，欲駕車離去。甲○○明知當時阻攔其離去之人
    係依法執行搜索勤務之員警，竟基於對於公務員依法執行職
    務時施強暴之犯意，而不顧員警之人身安全，加速倒車衝撞
    在場之員警張孟瑜、陳武璋、陳致宏、蔡慶彬等人，員警見
    狀後隨即對空鳴槍，惟甲○○仍置之不理，繼續駕車衝撞，
    欲逃離現場，而以上開強暴方式妨害員警張孟瑜、陳武璋、
    陳致宏、蔡慶彬依法執行職務。嗣經員警開槍朝該自小客車
    之左側前、後輪胎射擊，分別擊中輪胎及甲○○之右小臂、
    左膝蓋後，始將其制伏、逮捕到案。
四、案經高雄市政府警察局、高雄市政府警察局苓雅分局移送臺
    灣高雄地方法院檢察署檢察官偵查起訴。
    理  由
壹、證據能力部分：
一、證人己○○部分：
(一)按被告以外之人於審判外之言詞或書面陳述，除法律有規定
    者外，不得作為證據；又被告以外之人於檢察事務官、司法
    警察官或司法警察調查中所為之陳述，與審判中不符時，其
    先前之陳述具有較可信之特別情況，且為證明犯罪事實存否
    所必要者，得為證據，刑事訴訟法第159 條之2 亦有規定。
    查本件公訴人以證人己○○於警詢所為之供陳，作為本件認
    定被告犯罪之證據，然己○○在警詢之供述，核屬被告以外
    之人於審判外所為之陳述，被告之辯護人亦就己○○在警詢
    中所為之證詞爭執無證據能力，惟己○○於警詢時所為之供
    述，與其於本院審理時之證述不符（詳如後述）。觀其於警
    詢陳述，係由警員先告知得行使之權利，而經其表示不需要
    請辯護人到場後始開始詢問，並採一問一答之方式，由警員
    先詢問相關案情，證人一一陳述後，始經記載於調查筆錄，
    於製作完畢後復經證人閱覽筆錄無訛，再簽名按捺指印完成
    ，其於警詢供述較少權衡利害得失或受他人干預，復參諸己○○在案發時所處之環境，當能認知被告之行為內容，且其
    事後於警局中，亦係依憑個人知覺經驗而為供陳，並未違背
    通常一般日常生活經驗之法則，應認其警詢筆錄內容係根據
    其陳述之內容所記載，則該筆錄內容之公正客觀性即無由質
    疑，且己○○於本院審理時到庭作證時，並未爭執其警詢筆
    錄製作過程有何違法、不當之處，其警詢所述確係出於其自
    由意志，並無警方誘導等違法取供情事，應認具有較可信之
    特別情況。又其於警詢中所為證述，因基於發見真實之需求
    ，且與本案有重要關係，為證明犯罪事實之存否所必要，故
    己○○於警詢之陳述，本院認符合刑事訴訟法第159 條之2
    之情形，故有證據能力。
(二)又己○○於97年1 月28日檢察官訊問時所為之證詞，業經具
    結在案，此有結文1 紙（見偵二卷第121 頁）在卷可證，因
    被告甲○○及其辯護人並未具體指摘及舉證證明有何「顯有
    不可信之情況」，且其亦於本院審理中到庭作證，是依同法
    第159 條之1 第2 項規定，己○○於偵查中之證詞有證據能
    力。
二、證人戊○○部分：
(一)本件公訴人以證人戊○○於警詢所為之供陳，作為本件認定
    被告甲○○以及庚○○犯罪之證據，然證人戊○○在警詢之
    供述，核屬被告以外之人於審判外所為之陳述，被告甲○○
    、庚○○之辯護人均就證人戊○○在警詢中所為之證詞爭執
    無證據能力，惟戊○○於警詢時所為之供述，與其於本院審
    理時證述不符（詳如後述）。觀其於警詢時之陳述，既均經
    員警先告知其得行使之權利，而經其表示不需要請辯護人到
    場後始開始詢問，並採一問一答之方式，將問答內容記載於
    調查筆錄，於製作完畢後復經證人閱覽筆錄無訛，再簽名按
    捺指印，其於警詢供述較少權衡利害得失或受他人干預，且
    其供述均係出於其自由意志，亦未見有何違法取供之情事，
    應認其警詢筆錄內容係根據其陳述之內容所記載，且戊○○
    於本院審理時到庭作證，並未爭執其警詢筆錄製作過程有何
    違法、不當之處，應認具有較可信之特別情況。又其於警詢
    中所為證述，因基於發見真實之需求，且與本案有重要關係
    ，為證明犯罪事實之存否所必要，故戊○○於警詢之陳述，
    本院認符合刑事訴訟法第159 條之2 之情形，有證據能力。
(二)證人戊○○於96年11月30日檢察官訊問時，就其是否販賣第
    一級毒品海洛因予乙○○一事，雖係以被告身分在檢察官面
    前為陳述，而屬本案被告庚○○以外之人於審判外之陳述，
    然因被告庚○○及其辯護人並未舉證證明有何「顯有不可信
    之情況」，是依刑事訴訟法第159 條之1 第2 項規定，戊○○上開證詞有證據能力；至於戊○○於97年1 月7 日以證人
    身分受檢察官訊問時，已依法具結，而被告甲○○及其辯護
    人並未舉證證明有何「顯有不可信之情況」，是依上開規定
    ，戊○○此部分證詞，有證據能力
(三)至於有關97年4 月8 日、同年8 月19日證人戊○○於另案毒
    品危害防制條例案件審判程序中以被告身分所為之供述，雖
    屬本案被告甲○○、庚○○以外之人於審判外之陳述，惟此
    係向法官所為之陳述，依刑事訴訟法第159條之1第1項規定
    ，有證據能力。
三、證人丁○○部分：
(一)證人丁○○於警詢所為之供陳，核屬被告以外之人於審判外
    所為之陳述，被告庚○○之辯護人復已就丁○○在警詢中所
    為之證詞爭執無證據能力，觀之丁○○於警詢證稱其於96年
    1 月16日下午6 時許，受被告庚○○指示，前往高雄縣大寮
    鄉○○路上之「中山工商」附近，將第一級毒品海洛因交付
    予某真實姓名年籍不詳之成年男子，並向該男子收取價金1
    千元，而其可獲得5 百元作為報酬等語（見偵一卷第4至9頁
    ），核與其在本院審理時就此部分證述之情節相符（見本院
    訴字卷第58至65頁），然其前開於審判外所為之陳述，既經
    辯護人主張該證據無證據能力即不同意引為證據方法，則揆
    諸上開規定，應認丁○○在警詢時所言，無證據能力，但仍
    得憑以彈劾本案各該積極證據之證明力。
(二)又丁○○於本院97年度訴字第1103號違反毒品危害防制條例
    案件審理時，雖係以被告身分在法官面前為陳述，然依同法
    第159 條之1 第1 項規定，仍有證據能力；而其於96年1 月
    17 日 、96年7 月30日檢察官訊問時所為之證詞，業經具結
    在案，此有結文2 紙（見本院審訴字卷第122 頁反面、第13
    0 頁反面）在卷可證，因被告庚○○及其辯護人並未舉證證
    明有何「顯有不可信之情況」，且其亦於本院審理中到庭作
    證，是依同法第159 條之1 第2 項規定，亦有證據能力。
四、又被告以外之人於審判外之陳述，雖不符合同法第159 條之
    1 至第159 條之4 之規定，但經當事人於審判程序同意作為
    證據，法院審酌該言詞陳述或書面陳述作成時之情況，認為
    適當者，亦得為證據。當事人、代理人或辯護人於法院調查
    證據時，知有第159 條第1 項不得為證據之情形，而未於言
    詞辯論終結前聲明異議者，視為有前項之同意，刑事訴訟法
    第159 條第1 項，及第159 條之5 ，分別定有明文。查本判
    決下列所引用之各該被告以外之人於審判外之陳述，除上開
    業經說明部分外，因均經當事人於法院準備程序及審判期日
    中表示無意見，而不予爭執，且迄至言詞辯論終結前亦未再
    聲明異議，本院審酌此等證據資料製作時之情況，尚無違法
    不當及證明力明顯過低之瑕疵，亦認為以之作為證據應屬適
    當，故揆諸前開規定，應認前揭證據資料均例外有證據能力
    。
五、另證人丙○○○於97年1 月8 日在警詢及檢察官偵訊時所為
    之證述，以及證人乙○○分別於96年11月9 日、96年11月12
    日於警詢及檢察官訊問時所為之證詞，業經本院於審判時當
    庭諭知有證據能力（見本院訴字卷第123 、163 頁），故不
    再贅述，併此指明。
貳、實體方面：
一、犯罪事實二(一)部分：
(一)訊據被告甲○○矢口否認有於上揭時、地販賣海洛因予己○○，並辯稱：伊是與己○○合資向綽號「大目」之人購買，
    我們是買1 大包回來分成2 包，20包部分是己○○自行分裝
    的，我們1 人出1 萬元，後來我跟己○○借1 萬元，他有答
    應云云。辯護人則以：己○○於警詢中陳述其最近施用之毒
    品係向綽號「阿海」之人購買，且被告於96年11月12日、22
    日與己○○仍有聯繫，若己○○確於96年8 月15日向被告甲○○購買毒品，其仍可繼續向甲○○購買即可，何需冒險向
    他人購買；又己○○曾於電話中向被告表示：「我處理好了
    ，你的點心在大胖那裡」，被告亦曾向己○○表示：「你現
    在有沒有」、「你在哪裡，順便幫買筆」等語，其相互間之
    通話內容並無任何被告兜售或試探己○○有無買入毒品之對
    話；且遍查監聽卷，並無被告與己○○於96年8 月15日之通
    話譯文可資提供予己○○辨認，而97年1 月28日亦無警政單
    位向電信公司查詢門號0000000000於96年8 月間之通聯紀錄
    ，故己○○偵查中之供述不可採等語為被告甲○○辯護。經
    查：
(二)證人己○○於97年1 月28日警詢時證稱：我曾經向綽號「黑
    俠」之男子購買海洛因，我總共向他買過1 次，那次是買2
    萬元的海洛因，我是用手機0000000000號打給0000000000號
    綽號「黑俠」之男子後，約在大發工業區內交易毒品海洛因
    ，綽號「黑俠」之男子就是甲○○，那次時間是在96年8 月
    15日下午2 時，是向甲○○購買20小包分裝好的毒品，價值
    2 萬元，是要自己施用的等語綦詳（見警一卷第49至52頁）
    ；嗣己○○於檢察官訊問時復具結證述：我曾經於96年8 月
    15日下午2 點，花費2 萬元向綽號「黑俠」之甲○○買了20
    小包的海洛因，當時是用我0000000000號電話打給00000000
    00號給「黑俠」，約在大發工業區裡交易，當時是「黑俠」
    本人拿貨給我，至於為何過了這麼久還記得「黑俠」門號，
    是因為警察做筆錄時有拿我的通聯紀錄給我看那個時間點，
    我的手機那時有打給0000000000號，我回想結果確認是打給
    「黑俠」等語明確（見偵二卷第119 、120 頁）。雖己○○
    於本院審理時改口證稱：我與甲○○之前至少見過1 次面，
    我也曾打過電話給甲○○，但電話號碼我忘記了，我與甲○○接觸或打電話是為了要拿1 萬元還給甲○○，我是在高雄
    縣還甲○○錢，我們有在大發工業區見面，是為了還錢，我
    們只有在大發工業區見面，沒有在其他地方見過面，我有交
    給甲○○1 萬元，是要還他的，甲○○沒有給我東西，我欠
    他的錢是何時借的、在哪裡借的我都忘記了，當時我沒工作
    ，是要借來做生活費，我與甲○○只有金錢上的借貸關係，
    我未曾向甲○○買過任何毒品，我今日所述與我在97年1 月
    28日檢察官偵訊時所述完全相反是因為我當時人不舒服想要
    趕快回去才那樣講的，並不是檢察官逼我講的，我承認當時
    我在檢察官那裡是做了偽證等語（見本院訴字卷第123 至12
    9 頁）。
(三)然己○○於警詢及偵查中皆證述其有於96年8 月15日下午2
    時許，在高雄縣大發工業區內以2 萬元之代價向被告甲○○
    購買20小包海洛因等情，倘己○○未曾親身經歷此事，何以
    對於交易毒品之時間、地點、數量及價額等細節前後證述均
    完全一致。參以被告甲○○使用之0000000000號行動電話與
    己○○使用之0000000000號行動電話確於96年8 月15日下午
    1 時26分許及同日下午2 時0 分許有通話情形，而其通話內
    容分別為：
    「甲○○：你甚麼時候要出發，你在哪裡？
      己○○：我在中庄。
      甲○○：好，那麼在88的下面。
      己○○：鳳林路嗎。
      甲○○：對。」
    「己○○：大仔，怎麼只有19包。
      甲○○：不可能，那個大的袋子有沒有用打火機封著。
      己○○：有啊。
      甲○○：不可能啊，是我親自封的。
      （一旁女子說算錯了）
      己○○：啊，是算錯了，抱歉。
      甲○○：你幫幫忙，算好，不然我就誤會是有人亂動了。
     」
    ，此有臺灣高雄地方法院檢察署96年雄檢惟張聲監字第3058
    號通訊監察書及通訊監察譯文1 份在卷可稽（見臺灣高雄地
    方法院檢察署97年度聲通字第1381號卷第5 頁反面、第6 、
    8 頁）。觀諸甲○○於上開對話之際，其手機基地台位置係
    在高雄縣大寮鄉○○路○ 段及赤崁段潮寮小段58532 地號，
    已在高雄縣大發工業區之範圍內，此與己○○於警詢及偵查
    中證述之交易地點相符，另就上開對話中，己○○質疑為何
    取得之毒品只有19包，旋即發現是算錯等情，經與己○○前
    所證述當時是向甲○○買20包海洛因乙節對照後，可知當時
    己○○確實有向甲○○購買20包海洛因，但因己○○少算1
    包，以致於認為只有19包，故再以電話向甲○○確認是否有
    誤，顯屬合理之認定。亦即，己○○於警詢及偵查中之證詞
    與上開通訊監察譯文內容互核完全相符。
(四)再者，依上開通話內容可知，上開毒品係由甲○○親自封裝
    ，而非由己○○自行分裝，已與甲○○辯稱20包部分是己○○自行分裝之說詞不符。另甲○○於審理時辯稱其有向己○○借1 萬元，己○○有答應云云，然己○○於本院審理時係
    證述其當時是要還1 萬元給甲○○等語，姑不論己○○於本
    院審理時所為之證詞是否為真實，甲○○與己○○二人有關
    於借款一事之說詞，顯然矛盾，足見二人間應無借貸關係存
    在，故己○○於本院證稱其向甲○○借款乙節，為其杜撰之
    詞。至於本院質疑己○○為何於偵查中證述甲○○販賣毒品
    ，於審理中作證時，卻翻異前詞，己○○答以因為當時人不
    舒服想要趕快回去才那樣講等語，然己○○既證稱因其當時
    無工作，故向甲○○借1 萬元做為生活費等語，倘己○○此
    部分證述為真，己○○理應對於在其生活困苦潦倒之際仍願
    施以援手之甲○○感激在心才是，且販賣毒品之罪責極重，
    衡情己○○自無理由僅因身體不適為求儘早離開，即率然設
    詞誣指所謂借錢予伊救濟之甲○○販賣毒品，足見己○○於
    本院審理中所為之說詞與情理相違。準此，證人己○○於警
    詢及偵查中之證述應較可採信，其於本院審理中所證之詞，
    當屬避重就輕、試圖袒護被告甲○○販毒之事實，故為虛偽
    不實之證述，自難憑採。
(五)雖辯護人以上開情詞為被告辯護。然查：己○○雖於97年1
    月28日警詢中表示最近施用之毒品來源為綽號「阿海」之人
    ，倘如辯護意旨所言，己○○於96年11月間仍與甲○○有所
    聯繫，然購買毒品者，其毒品來源有1 人以上，事屬常見，
    且購買者選擇向何人取得毒品，與其與販毒者之交情、資力
    、毒品價格、購買時遭查獲之風險高低等諸多因素有關，己○○固於96年8 月15日向甲○○購買毒品，然此非代表日後
    即會持續且只會向甲○○購買，且甲○○既於96年10月11日
    因遭員警查獲，則己○○向甲○○購買毒品所應負擔之風險
    即隨之提高，故難以遽論己○○向綽號「阿海」之人購買毒
    品之風險高於向甲○○購買；又依據中華電信股份有限公司
    客戶服務處98年11月30日信客一（一）警密（98）字第577
    號函文內容（見本院訴字卷第141 頁），97年1 月28日當天
    固無警政單位向該公司查詢門號0000000000號於96年8 月間
    通聯紀錄之情形，然上開門號既係合法施以通訊監察，員警
    並依據通訊監察所得資料製作監聽譯文，有上開通訊監察書
    及通訊監察譯文可佐，故辯護意旨所謂遍查監聽卷，卷內並
    無96年8 月15日之通話譯文可資提供予己○○辨認云云，顯
    有誤會；至於辯護意旨所提及之通訊監察譯文內容，不論該
    通話內容是否與被告兜售或試探己○○有無買入毒品等情無
    關，均核與本件檢察官起訴被告甲○○於上揭時、地販賣海
    洛因予己○○等情無涉，而非本院審判範圍。從而，此部分
    辯護意旨，均無可採。
(六)綜上所述，被告甲○○所為上開辯解，顯為事後卸責之詞，
    不足採信。是被告甲○○於96年8 月15日下午2 時許，在高
    雄縣大發工業區內以2 萬元之價格販賣第一級毒品海洛因予
    己○○之犯行，已可認定，應依法論罪科刑。
二、犯罪事實二(二)部分：
    訊據被告甲○○矢口否認有於上揭時、地轉讓海洛因予丙○○○，辯稱：毒品自己施用都不夠了，怎麼可能再拿給別人
    云云。辯護人則以：遍查監聽卷內並無警方所稱之通聯所得
    資料，而監聽譯文亦無被告甲○○於9 月間與丙○○○互通
    電話之紀錄，故證人丙○○○於警詢中所言即難遽信；又丙○○○於偵查中所為之供述未經具結，故無證據能力等語為
    被告甲○○辯護。惟查：
(一)證人丙○○○曾於96年9 月間向甲○○無償取得第一級毒品
    海洛因乙節，迭經丙○○○於97年1 月8 日警詢及偵查中證
    述：我使用0000000000號行動電話，我與綽號「黑俠」之甲○○是朋友關係，是從小就認識了，我每次毒癮發作時都會
    打電話給甲○○，要他送1 、2 包海洛因給我，沒有幾次，
    有時我約他到鳳林路路邊，有時是他約在我住處樓下路邊；
    我認識甲○○，他有送海洛因給我施用，是我向他要，他送
    我的，沒有代價，我是96年9 月間向甲○○要海洛因施用，
    是在我住處樓下拿給我的，我只向他索取1 小包而已，僅能
    施用1 、2 次等語明確（見警一卷第43至47 頁 、偵二卷第
    110 、111 頁）。雖其嗣後於本院審理時改口證稱：我於96
    年間認識甲○○，但認識沒有很久，我施用的毒品都是購買
    的，甲○○不曾拿毒品給我或請我吃毒品，如果我毒癮發作
    卻沒錢購買毒品時，我就讓它發作，我今日所述之所以與先
    前警詢及偵查中所述不同，是因為我當時被收押禁見，員警
    借提時拿通聯資料給我看，0000000000那支電話是我當時所
    使用的，員警說如果我不配合，就不讓我交保，要叫檢察官
    繼續羈押我，而檢察官訊問時並沒有威脅我，但因為當時被
    收押禁見，壓力很大，所以我才那樣講等語（見本院訴字卷
    第117 至123 頁）。然依據甲○○使用之0000000000號行動
    電話與丙○○○使用之上開門號於96年9 月29日12時19分許
    、同日12時53分許之通話內容為：
    「甲○○：大仔，我現在只剩5 件衣服，最多只能給你2 件
              衣服。
      丙○○○：好啦，過來。
      甲○○：大仔，我到了。
      丙○○○：好。」
    此有臺灣高雄地方法院檢察署96年雄檢惟國聲監字第3381號
    通訊監察書及丙○○○持用之0000000000號行動電話96年9
    月29日之通訊監察譯文各1 份附卷可佐（見警一卷第171 至
    173 頁、警四卷第46頁）。依上開通訊監察譯文內容，可知
    甲○○曾於96年9 月29日12時許，前往丙○○○住處，並提
    供海洛因予丙○○○，此部分核與丙○○○前揭警偵中證詞
    大致相符，而與本院審理時所為之證述不符，至於丙○○○
    證稱甲○○轉讓之海洛因數量係1 包，而甲○○於電話中提
    到2 包海洛因，似有出入，然甲○○當時於電話中係表示「
    最多只能給你2 件衣服」等語，故甲○○與丙○○○見面時
    ，因不詳原因，實際上僅交付1 包海洛因予丙○○○，即非
    無可能，此部分尚不影響其上開警偵證詞之真實性，故本院
    認定其在警詢、偵查中之證詞較貼近於事實，而堪採信。雖
    丙○○○於本院表示其警偵之供述係出於非任意性，然倘若
    丙○○○於警詢時確實遭受員警以上開言詞恐嚇，而後續檢
    察官訊問時並未對之施以任何威嚇，其理應向檢察官陳明一
    切，以免與其無任何仇隙之甲○○因而無端遭受訴追才是，
    其竟捨此不為，仍為上開供述，迨至本院審理時始空言否認
    其當時供述之任意性，是否合理可信，甚有疑問，足認丙○○○於本院所為之證詞係事後為迴護被告之說詞，本院不予
    採信。
(二)至於丙○○○雖於96年9 月28日上午8 時5 分許，以上開門
    號撥打甲○○之0000000000號行動電話，而通話內容為：
    「丙○○○：我在你家樓下，你拿2 張下來給我，順便帶1
                支筆。
      甲○○：哦。」
    有上開0000000000號行動電話於96年9 月28日之通訊監察譯
    文1 份附卷可佐（見警四卷第48頁）。因被告甲○○否認有
    於96年9 月28日轉讓海洛因予丙○○○之犯行，而公訴人所
    指被告甲○○於96年9 月間轉讓海洛因予丙○○○之地點為
    丙○○○住處樓下，經就丙○○○於警詢及偵查中之證詞與
    上開96年9 月28日、96年9 月29日之通訊監察譯文內容比對
    結果，甲○○於丙○○○住處樓下轉讓海洛因之時間應認定
    為96年9 月29日，與卷內證據資料較為相符，併予指明。
(三)又證人丙○○○0000000000號行動電話係經合法施以通訊監
    察，且卷內確有被告甲○○與丙○○○96年9 月間之通訊監
    察譯文，有上開通訊監察書及通訊監察譯文可佐，辯護人辯
    稱卷內查無通訊監察相關資料，與事實不符；再者，丙○○○於檢察官偵查中係以被告身分接受訊問，依法本不得命其
    具結，故辯護人以丙○○○於偵查中所為之證述未經具結，
    無證據能力等語置辯，並不足採。
(四)綜合上開證人證詞及相關事證，被告甲○○上開辯解，顯非
    真實，其於96年9 月29日12時許，在高雄縣大寮鄉○○○路
    105 巷24弄35號4 樓樓下轉讓第一級毒品海洛因予丙○○○
    之犯行，已可認定，應依法論罪科刑。
三、犯罪事實二(三)部分：
(一)訊據被告甲○○對於員警於96年10月11日下午5 時30分許，
    在戊○○位於高雄縣大寮鄉○○○路382 巷44號住處查獲第
    一級毒品海洛因1 包等情供承不諱，惟矢口否認有何販賣海
    洛因予戊○○之犯行，並辯稱：伊是被戊○○陷害的，96年
    10月11日當天員警對我搜索時，並未查獲毒品或金錢，如何
    認定我與戊○○之間有毒品往來云云。辯護人則略以：證人
    戊○○就其向被告甲○○購買毒品之數量、價格、轉賣價格
    、賺取之差價等細節，歷次所為之供述均有差異，且戊○○
    供稱其係以0000000000號或00-0000000號撥打電話給被告甲○○使用之0000000000號聯繫購買毒品事宜，然參諸96年（
    辯護意旨狀誤載為97年）10月6 日至同年月11日之通聯內容
    顯示，均係被告以上開門號撥打給戊○○，與戊○○上開供
    述不符，可見戊○○之供述有瑕疵；又戊○○既供稱其向被
    告取得毒品後係供自己施用以及轉賣予他人，然戊○○對於
    其將毒品轉賣予他人之數量、價格等情節前後供述不一致，
    且依其所述，則戊○○已無剩餘毒品可供自己吸食，其供述
    亦有矛盾；又戊○○於本院審理時已供稱其於偵查中供述其
    毒品係向被告購買，係因其與被告有仇隙，且戊○○於其所
    犯販賣毒品案件中係為了獲取減刑之寬典而為不實供述，自
    不可採信，而戊○○於96年8 月15日（辯護意旨狀誤載為1
    日）檢察官訊問時曾表示其施用之海洛因係向綽號「安哥」
    之人購買，1 次都買5 百元，以該時點尚未查獲被告甲○○
    涉有施用或販賣毒品之嫌疑，二人尚無仇隙，應以戊○○該
    次之供述為可採等語為被告甲○○辯護。經查：
(二)警方於96年10月11日下午5 時30分許，在戊○○上開住處實
    施搜索，並查獲海洛因1 包之事實，為被告甲○○所不否認
    ，並有高雄市政府警察局刑事警察大隊搜索扣押筆錄、扣押
    物品目錄表各1 份以及扣案物品照片1 張在卷可佐（見警一
    卷第114 至117 頁、警三卷第46頁），而上開扣案之毒品1
    包，經鑑定後，確為第一級毒品海洛因（驗餘淨重1.57公克
    ），此有法務部調查局96年11月13日調科壹字第0962307846
    0 號鑑定書1 紙附卷可稽（見偵二卷第77頁），此部分事實
    應可認定。
(三)證人戊○○於96年10月11日警詢中證稱：警方在96年10月11
    日下午5 時30分許，在我住處查獲之海洛因1 包，係今日下
    午4 時許，由甲○○開車拿來賣我的，我是以1 萬元之代價
    購得，我向甲○○購買毒品時，是用我家裡電話00-0000000
    或手機0000000000撥打0000000000號跟甲○○聯絡等語（見
    警一卷第17、18頁）；於96年10月12日警詢時復證述：我都
    是直接以0000000000號或00-0000000號電話打給甲○○所持
    有的0000000000號聯絡購買毒品的數量及金額，然後甲○○
    就會送到我家與我交易，我所販賣之第一級毒品海洛因都是
    向甲○○所購買，購買後我會摻入葡萄糖賣出，平均1 萬元
    的毒品可以增加3 成以1 萬3 千元賣出等語（見警一卷第21
    至23頁）；嗣於97年1 月7 日警詢時則明確證述：我使用00
    00000000號行動電話，警方於96年10月11日下午5 時30分許
    ，在我住處查獲之海洛因是我向綽號「黑俠」之甲○○所購
    買，我與甲○○是93年認識的，我們是朋友關係，買來的海
    洛因部分我自己吸食，其餘的我轉讓賣給不特定人，我是以
    每1 小包為單位賣，1 包1 千元，向我購買毒品的人都是撥
    打我的0000000000門號跟我約時間、地點，我再送過去與他
    們交易，一天約可以賣3 、4 包，我向甲○○購買時他就已
    經分為1 小包，所以1 小包的量多少我也不知道，除我自己
    吸食外，每次交易9 千元，我約可獲利2 千元等語（見警一
    卷第26至29頁）；而其在97年1 月7 日檢察官訊問時則以證
    人身分具結證稱：我被查獲的海洛因是向甲○○買的，我買
    9 千元的海洛因，部分自己施用，部分拿來賣，我都以手機
    與甲○○聯絡買毒品，甲○○是我毒品來源的上游等語在卷
    （見偵二卷第98至100 頁）；又戊○○因另涉毒品危害防制
    條例案件，於本院97年4 月8 日及臺灣高等法院高雄分院97
    年8 月19日審理時分別供稱：我的電話為0000000000，我於
    96年10月11日被查獲那次是才剛跟甲○○拿海洛因回來，原
    則上是要供自己施用，如果有人打電話來買的話，就要賣，
    甲○○在警詢及偵查中所言不實，海洛因都是跟甲○○買的
    ，1 次買半錢9 千元，半錢約1.7 公克，96年10月11日被查
    獲1.7 公克的海洛因，是以9 千元購買的，之前我說是以1
    萬元購入的，是因為1.7 公克有時買是1 萬元，有時是9 千
    元，但96年10月11日被查獲當天是以9 千元買進，買時就已
    分裝成9 至10包，不一定會分裝成12包，我買回來的海洛因
    要賣給別人前有加入葡萄糖，如果1 包以1 千元賣出，可以
    賺約2 百元；我沒有賣毒品給甲○○，我於96年10月11日下
    午5 時30分許，在我住處以9 千元之代價向甲○○販入海洛
    因1 包後，未及賣出，即為警查獲等語綦詳（見本院97年度
    訴字第778 號卷第61至71頁、臺灣高等法院高雄分院97年度
    上訴字第989 號卷第87至92頁）。亦即，警方在96年10月11
    日下午5 時30分許，在戊○○住處查獲之海洛因1 包係其向
    甲○○所購買等情，迭經戊○○證述明確。又甲○○確實於
    96年10月11日下午3 時18分許，以其所有之0000000000號行
    動電話撥打戊○○使用之0000000000號行動電話，通話內容
    為：
    「甲○○：你盡了沒有。
      戊○○：好，拿一個。」
    ，此有臺灣高雄地方法院檢察署96年雄檢惟國聲監續字第36
    94號通訊監察書及戊○○持用之0000000000號行動電話96年
    10月11日之通訊監察譯文各1 份附卷可佐（見警四卷第42至
    45頁）。依上開通訊監察譯文內容觀之，應係甲○○於96年
    10月11日下午3 時18分許，撥打電話詢問戊○○其毒品是否
    已賣完，戊○○則表示要向甲○○拿1 單位之毒品，故甲○○隨後前往戊○○住處將海洛因販賣予戊○○，而員警事後
    確實在上揭時、地查獲海洛因1 包（毛重1.7 公克，驗餘淨
    重1.57公克），則戊○○前所證述：96年10月11日下午5 時
    30分許查獲之海洛因1 包，係今日下午4 時許，甲○○拿來
    賣我的、96年10月11日被查獲那次是才剛跟甲○○拿海洛因
    回來等語即屬有據，足認戊○○上開有關96年10月11日為警
    查獲前，其於上開住處向甲○○購買海洛因1 包之證詞非虛
    。
(四)雖證人戊○○就其於96年10月11日當天向被告甲○○購買上
    開海洛因之價格為何，以及其向甲○○購買海洛因後，除部
    分自己吸食外，轉賣予他人之數量多寡，先後證述不一，另
    其證述購買毒品時，都由其撥打電話給甲○○乙節，與上開
    通訊監察譯文不符，辯護人因而認為戊○○應已無剩餘毒品
    可供自己吸食，且其證詞有瑕疵。惟證人之陳述有部分前後
    不符，或相互間有所歧異時，究竟何者為可採，法院仍得本
    其自由心證予以斟酌，非謂一有不符或矛盾，即應認其全部
    均為不可採信；尤其關於行為動機、手段及結果等細節方面
    ，證人之證言，每每因留意重點之不同，或對部分事實記憶
    欠明確，以致前後未盡相符，然其基本事實之陳述，若果與
    真實性無礙時，則仍非不得予以採信。而關於戊○○於96年
    10月11日當天究係以9 千元或1 萬元之代價購買上開海洛因
    之疑問，於戊○○另涉之毒品危害防制條例案件審理時，經
    本院予以訊問結果，戊○○係供述：是以9 千元購買的，之
    前我說是以1 萬元購入的，是因為1.7 公克有時買是1 萬元
    ，有時是9 千元，但96年10月11日被查獲當天是以9 千元買
    進等語，另戊○○亦明確證述其購買海洛因後，會摻入葡萄
    糖再轉賣予他人等語，衡以不論是以何形式包裝之海洛因，
    均可任意分裝或增減其份量，而每次買賣之價量，亦隨時隨
    雙方關係之深淺、當時之資力、需求程度及對行情之認知等
    因素而機動調整，則戊○○上開證述並未悖於常情，可見戊○○將海洛因摻入葡萄糖後轉賣予他人，本身仍有剩餘海洛
    因可供施用，故辯護人質疑戊○○已無毒品可供自己施用乙
    節，並不成立，其次，戊○○前既表示其不只1 次向甲○○
    購買海洛因，於此情形下，其對於96年10月11日係以多少價
    格購得海洛因有前後陳述不一致之情，即不無可能，惟戊○○既已明確表示96年10月11日係以9 千元代價購買海洛因，
    且本件認定被告甲○○此次販賣海洛因之所得為9 千元，亦
    較有利於被告，故本院採信戊○○係以9 千元之代價購買海
    洛因之說法，應屬合理；另關於戊○○證述購買毒品時，都
    由其撥打電話給甲○○，而與上開通訊監察譯文不符部分，
    就戊○○持用之0000000000號行動電話自96年9 月2 日至同
    年月6 日之通訊監察譯文觀之（見臺灣高雄地方法院檢察署
    97年度聲通字第1383號卷第15至21頁），其與甲○○係相互
    撥打電話給對方，並非一概由其中一方主動撥打給對方甚明
    ，戊○○上開皆由其撥打電話給甲○○之陳述，縱與96年10
    月6 日至同年月11日之通訊監察譯文內容不同，然此僅屬其
    對部分事實記憶欠明確所致，並不影響96年10月11日當天戊○○確實係透過電話與甲○○聯繫購買海洛因之事實。從而
    ，證人戊○○上開陳述固有部分前後不符或與事實相歧，然
    因戊○○就其於上揭時、地向甲○○購買海洛因等基本事實
    之陳述並無歧異，故本院認為上開證詞不一致之處，對於認
    定甲○○有販賣海洛因一事之真實性並無妨礙。
(五)至於戊○○曾於96年10月12日及96年11月30日檢察官訊問時
    證述：96年10月11日下午5 時30分許，在我住處查獲之海洛
    因及安非他命1 包均是昨日下午3 時許向綽號「阿忠」之男
    子買的，不是向甲○○買的；甲○○供稱他都到我家向我買
    海洛因及安非他命施用一事不實在，我的海洛因都是向「阿
    忠」買的，約自96年7 、8 月間開始向「阿忠」買海洛因來
    轉賣，我只施用安非他命，沒有用海洛因等語（見偵二卷第
    12、13、80、81頁）；復於本院審理時具結證稱：我與被告
    甲○○見過好幾次面，我沒有跟他買過海洛因，96年間我使
    用0000000000號行動電話，有使用該電話與甲○○聯絡，聯
    絡的時候都在聊天，聯絡完之後有約在光明路的超商或在他
    家見面，約見面是為了出去玩，當時偵訊時我供稱有以電話
    聯絡甲○○要向他購買海洛因，是因為當時我跟他有仇怨，
    因為我之前與他發生過口角，我在97年1 月7 日以證人身分
    接受檢察官訊問時，我講的是假話，我坦承有作偽證等語（
    見本院訴字卷第66至70頁），均與其前揭所為證詞完全不同
    。辯護人則援引戊○○於96年8 月15日偵查中、本院審判中
    之證詞以及戊○○有獲取減刑寬典之動機為由，而認為戊○○先前所為關於海洛因係向林昌購買之證詞不可採信等詞為
    甲○○辯護。惟查，戊○○於96年11月30日檢察官訊問時供
    稱：其只有施用安非他命，沒有用海洛因等語，惟此部分與
    其前所證述其購得海洛因後，部分自己施用、部分轉賣予他
    人之證詞不符，參以戊○○有多次施用第一級毒品之前科，
    此有卷附之戊○○臺灣高等法院被告前案紀錄表1 份可佐，
    足見戊○○此部分供述與事實不符，故戊○○此次供述是否
    真實，已有疑問。其次，戊○○前於96年7 月20日警詢及偵
    查中先一概否認其認識綽號「安哥」之人（見偵一卷第37、
    50頁），後又改稱其曾幫「安哥」送過2 、3 次安非他命，
    好處是「安哥」會提供海洛因供其施用等語（見偵一卷第49
    、50頁）；嗣於96年8 月15日檢察官訊問時卻表示其施用之
    海洛因係向綽號「安哥」之人購買，1 次都買5 百元等語（
    見偵一卷第60頁），則戊○○就其是否認識「安哥」、其向
    「安哥」取得之海洛因究係以5 百元購得抑或因幫「安哥」
    運送安非他命，而由「安哥」提供乙節，前後供述差異甚大
    ，更與其在96年10月12日、96年11月30日偵查中所稱其海洛
    因都是向「阿忠」買的，約自96年7 、8 月間開始向「阿忠
    」買海洛因來轉賣之說詞完全不同，顯見此部分證詞之真實
    性及可信度均甚低。再者，員警於96年10月11日當天查獲被
    告甲○○以及戊○○二人後，即於同日對戊○○進行訊問，
    戊○○則明確證述其遭查獲之海洛因1 包係當天向甲○○購
    得，並於翌日即96年10月12日上午11時許再度接受員警訊問
    時，亦明確陳述其向甲○○購買毒品之細節，而被告甲○○
    則因當時拒捕遭員警開槍制伏，並因傷送醫急診，故員警遲
    至翌日即96年10月12日下午4 時55分許，始在醫院病房內對
    甲○○進行訊問，甲○○此時始供稱其係向戊○○購買毒品
    ，故戊○○在96年10月11日、同年月12日製作筆錄時，並未
    發生甲○○向員警供稱由戊○○處購得毒品之情節，戊○○
    自無因甲○○上開供述對其不利而心生怨懟，以致在上開警
    詢中故意誣指被告林昌販賣毒品之可能，戊○○應無在96年
    10月11日、同年月12日警詢時誣指被告甲○○販賣海洛因之
    動機；又自臺灣高雄地方法院檢察署97年度聲通字第1381號
    、第1383號卷內所附之通訊監察譯文觀之，戊○○持用之00
    00000000門號自96年8 月間起至96年10月11日止，與甲○○
    使用之0000000000、0000000000門號間通話頻繁，且未見該
    二人有發生爭執之跡象，甚至在本件案發當日即96年10月11
    日，雙方仍互有通話，並相約見面，足見戊○○與甲○○二
    人之交情甚篤，故戊○○於本院審理時證稱其先前與甲○○
    發生口角而產生仇怨，故於偵訊時謊稱其係向甲○○購買海
    洛因云云，顯不可信，亦足見戊○○於97年1 月7 日檢察官
    訊問時，解釋其之前表示不是向甲○○買毒品，而是向綽號
    「阿忠」之人購買之原因，在於因其與甲○○是朋友，所以
    不好意思把他講出來等說詞，即屬合理可信。另戊○○於其
    自身所涉毒品危害防制條例第4 條第1 項之販賣第一級毒品
    案件，固因供出毒品來源為甲○○而獲得減刑之利益，然因
    戊○○並無故意誣陷甲○○涉犯重罪之動機，已如上述，若
    非甲○○確實為其毒品上游，而戊○○為了換取減刑利益，
    大可表示其毒品來源為「安哥」、「阿忠」，甚至其他人，
    實無任意誣指與其友好而無嫌隙之甲○○之理，故辯護人僅
    以戊○○有獲取減刑利益之動機，遽以推論其證詞不可採，
    實屬牽強。是本院認為戊○○前揭警偵中所為關於甲○○係
    其毒品上游之證詞，應較其事後否認係向甲○○購買毒品之
    說詞為可信，而戊○○於本院審理時所為之證詞，顯係事後
    為了迴護被告而故為虛偽不實之陳述，亦可認定。從而，辯
    護人以上開情詞為被告甲○○辯護，委無足採。
(六)綜上所述，參互勾稽，被告甲○○所為上開辯解，均屬臨訟
    脫免罪責之詞，不足採信。是被告甲○○於96年10月11日下
    午4 時許，在上揭地點以9 千元之價格販賣第一級毒品海洛
    因予戊○○之犯行，堪予認定，應依法論罪科刑。
四、犯罪事實二(四)部分：
(一)訊據被告庚○○固就其曾使用0000000000號行動電話，以及
    丁○○於上揭時、地以1 千元之代價販賣海洛因予某真實姓
    名年籍不詳之成年男子，於交易完成後旋即為警查獲，並當
    場扣得上開行動電話1 支、販毒所得1 千元等情供承不諱，
    惟矢口否認有何與戊○○、丁○○共同販賣第一級毒品海洛
    因之犯行，並辯稱：伊並未指示丁○○於上揭時、地販賣海
    洛因，該海洛因應該是戊○○叫他去送的，該交易與伊無關
    云云。辯護人則以：真正販賣毒品之人是戊○○，該次應是
    戊○○利用庚○○之手機作為販賣毒品之聯絡工具，又丁○○供稱其遭警方逮捕後有被毆打，故丁○○於警詢所為之陳
    述不實在，且其供述販毒所得係與庚○○對分，與經驗法則
    不符，另本次交易雖遭員警全程監控，但員警並未查獲購毒
    者，故當天丁○○是否確有販賣毒品給他人，檢察官無法證
    明等語為其辯護。經查：
(二)關於證人丁○○如何於上揭時、地為警查獲，並扣得上開物
    品乙節，業經證人即當時查獲之員警洪宗松、陳建誠於本院
    97年度訴字第1103號丁○○違反毒品危害防制條例案件審理
    時到庭證述綦詳，有上開案件之審判筆錄附卷可佐（見本院
    審訴字卷第92、93、101 、102 頁），並與丁○○所為之陳
    述相符，此部分事實已可認定。
(三)又證人丁○○於本院審理中證述：我與戊○○、庚○○認識
    2 、3 年了，是透過朋友介紹認識，算是熟識，我於96年1
    月16日因販賣海洛因予他人而為警查獲，我所交付之毒品是
    庚○○在大寮鄉○○路住處拿給我的，該毒品我可以確認是
    海洛因，庚○○另外還拿一支手機給我，她說對方會打該支
    電話給我，我們都是約在中山工商交易，當天在中山工商，
    對方確實有打這支電話跟我聯絡，我就將海洛因1 包交給對
    方，對方有交1 千元給我，該1 千元是要交給庚○○，但我
    可以從中抽5 百元，而上開0000000000號行動電話，庚○○
    、戊○○與我三人均可以使用等語綦詳（見本院卷第57至65
    頁），依丁○○上開證詞，就其於上揭時、地如何經由被告
    庚○○之指示而販賣毒品予他人乙節，核與其在96年1 月17
    日、96年7 月30日檢察官偵查中所述內容均一致，有檢察官
    訊問筆錄2 份附卷可查（見本院審訴字卷第120 至122 、12
    9 、130 頁），亦與其歷次於本院中所為之供述相符（見本
    院審訴字卷第116 至118 、107 至109 、91至93、95至99、
    100 至105 頁）。況且，被告庚○○亦坦認其確有使用過上
    開0000000000號行動電話等情屬實。是以，證人丁○○於審
    理時之證述，足堪憑信為真實。亦即，丁○○係依被告庚○○之指示，並以0000000000號行動電話做為聯絡工具，而於
    上揭時、地以1 千元之代價將第一級毒品海洛因1 包販賣予
    真實姓名年籍不詳之成年男子乙節，應可認定。
(四)至於丁○○於上揭時、地交付予對方之海洛因，係被告庚○○自何處取得，以及戊○○於本案擔任之角色為何乙節，雖
    丁○○於本院審理時證述：我與庚○○、戊○○一起施用海
    洛因時，我曾各向他們二人要過毒品，至於海洛因怎麼來的
    ，我已沒有印象，而我、庚○○、戊○○三人均可以使用上
    開0000000000號行動電話等語（見本院訴字卷第65、66頁）
    ，惟其於96年7 月30日檢察官訊問時明確證述係戊○○去拿
    毒品，拿來的毒品再交給庚○○販賣等語（見本院審訴字卷
    第129 頁反面），而檢察官該次對丁○○為訊問時，距案發
    時間較近，丁○○之記憶當較為清晰，且被告庚○○亦曾供
    稱其上游是戊○○，其與丁○○都是替戊○○跑腿的（見偵
    一卷第68頁），並以本次海洛因應該是戊○○叫他去送的云
    云置辯（見本院審訴字卷第43頁），而辯護人亦以真正販賣
    毒品之人是戊○○，該次應是戊○○利用庚○○之手機作為
    販賣毒品之聯絡工具等語為庚○○辯護，可見戊○○並非與
    本案完全無關之人，再依丁○○上開偵查中之證詞以及被告
    庚○○、戊○○及丁○○三人均可使用上開電話等情觀之，
    本件販賣海洛因之分工方式為：戊○○向他人取得海洛因後
    ，由被告庚○○與買家聯繫，並由丁○○將海洛因交付予買
    家無誤。證人戊○○雖於本院審理中到庭證述：我不知道00
    00000000號行動電話是何人使用，亦不曾看過庚○○使用該
    電話，我不知道當天是誰指使丁○○交付毒品予他人，也沒
    看到庚○○將毒品交給丁○○，要丁○○拿去給別人，庚○○的毒品是向別人拿的等語（見本院訴字卷第70至72頁），
    惟被告庚○○已自承曾使用上開電話，且丁○○亦證述其與
    庚○○、戊○○三人皆可使用上開電話，與戊○○上開證詞
    不同，參以戊○○既證稱其與庚○○認識很久，庚○○、丁○○經常前往其住處等語（見本院訴字卷70、71頁），可見
    三人關係密切，且上開行動電話之通話次數頻繁，有上開門
    號之雙向通聯紀錄1 份附卷可佐（見本院審訴字卷第125 至
    128 頁），則戊○○對於上開電話究由何人使用，應無不知
    之理，足見戊○○上開證詞之可信度極低，且顯係迴護被告
    庚○○之詞，不足採信，無從為被告庚○○有利之認定。
(五)雖辯護人以上開情詞為庚○○辯護，惟被告庚○○、戊○○
    、丁○○三人確實於上揭時、地共同販賣海洛因予他人，業
    經本院認定如上，且丁○○上開販賣海洛因之行為，前經本
    院97年度訴字第1103號判決判處有期徒刑15年2 月，經提起
    上訴後，由臺灣高等法院高雄分院以97年度上訴字第1779號
    判決予以駁回確定，此有丁○○之臺灣高等法院被告前案紀
    錄表1 份附卷可稽，而丁○○雖於上開案件中提出其警詢之
    供述係出於非任意性，惟其刑求抗辯於上開案件中經認定與
    事實相違，未予採信，且本案並未援用丁○○於警詢中之證
    詞作為證據，故辯護人上開辯護意旨所述，均無可採。
(六)綜上所述，參互勾稽，被告庚○○上開所辯，均係推諉卸責
    之詞，不足採信。被告庚○○於上揭時、地與戊○○、丁○○共同販賣第一級毒品海洛因予他人之犯行，可資認定。
五、犯罪事實二(五)部分：
(一)訊據被告庚○○對於戊○○分別於96年9 月9 日上午11時3
    分許、96年9 月17日上午10時23分許，在上揭地點販賣1 千
    元、5 百元之海洛因予乙○○等情供承在卷，惟矢口否認有
    何與戊○○共同販賣第一級毒品海洛因之犯行，辯稱：乙○○都是向戊○○購買，伊雖然有與戊○○一起前往上開地點
    ，但是由戊○○下車將毒品交給乙○○，伊都在車上云云。
    辯護人則以：依據乙○○之供詞，其係向戊○○購買海洛因
    ，雖庚○○當時在現場，但戊○○於其案件審理時均供述庚○○並未下車，僅是偶然同行至上開地點，庚○○並未參與
    販賣毒品之行為等語為其辯護。經查：
(二)證人戊○○分別於上揭時、地販賣海洛因予乙○○乙節，業
    經其於96年11月30日於檢察官訊問時證述明確，並有臺灣高
    雄地方法院檢察署96年雄檢惟國聲監字第3381號通訊監察書
    及戊○○持用之0000000000號行動電話96年9 月9 日、96年
    9 月17日之通訊監察譯文各1 份附卷可佐（見警一卷第171
    至173 、217 頁），且其所為販賣第一級毒品海洛因之犯行
    ，並經臺灣高等法院高雄分院以97年度上訴字第989 號判決
    有罪，經提起上訴後，經最高法院以97年度台上字第6110號
    判決予以駁回確定，有臺灣高等法院高雄分院97年度上訴字
    第989 號刑事判決及戊○○之臺灣高等法院被告前案紀錄表
    各1 份附卷可稽，此部分自堪信為真實。
(三)又證人乙○○於警詢中證述：我使用0000000000號行動電話
    ，並以該門號撥打戊○○所使用之0000000000號行動電話向
    戊○○購買海洛因，我每次向他購買5 百至1 千元的量，交
    易地點都是在高雄縣大寮鄉○○村○○○○○路，警方從通
    聯紀錄中清查出96年9 月9 日11時3 分許、96年9 月17日10
    時23分許，我均使用我上開門號撥打戊○○上開門號，該2
    次都是向他購買毒品，都是由綽號「靜芳」之女子送到我們
    約定的三隆村的入口給我等語明確（見警一卷第70至73頁）
    ；復於偵查中具結證稱：我於96年9 月9 日上午11時許，持
    0000000000號行動電話撥打0000000000號行動電話是要找正
    華買海洛因，通訊監察譯文中提及要買1 千元，該次有成交
    ，是在大寮鄉○○路及鳳林路口交貨，於96年9 月17日10時
    23分許，我又撥打0000000000號行動電話，也是要找正華買
    海洛因，電話中稱呼對方「姑仔」，那是正華的姑姑，該次
    電話中表明要買5 百元，有成交，交易地點相同，這2 次向
    正華買海洛因，都是一名叫靜芳的人拿給我的等語（見偵二
    卷第73、74頁），依乙○○上開證詞，其就如何與戊○○聯
    繫購買海洛因、約定之交易地點、數量以及由何人交付海洛
    因等細節，前後2 次之供述均一致，核與證人戊○○於96年
    11月30日檢察官訊問時證述：我確實於有96年9 月9 日11時
    許、96年9 月17日10時23分許，分別以1 千元及5 百元之價
    格販賣海洛因給乙○○，我都是叫庚○○交貨給乙○○，庚○○沒有常幫我拿海洛因去給買的人，只有拿給乙○○那2
    次等語相符（見偵二卷第80頁），並有前揭通訊監察譯文1
    份可佐，足見乙○○上開證詞與事實相符，堪予採信。
(四)雖戊○○於97年4 月8 日本院就所涉上開販賣第一級毒品海
    洛因案件審理時供稱關於販賣毒品給乙○○部分，是其載庚○○到交貨地點，由其下車交貨，庚○○留在車上等語（見
    本院審訴字卷第68頁反面），且其於本案到庭具結作證時亦
    改口稱：乙○○曾於96年9 月9 日打電話跟我聯絡，並以1
    千元之代價向我買海洛因，交易地點在高雄縣大寮鄉三隆村
    入口處，當天我騎摩托車載庚○○到現場，是我自己下車跟
    乙○○交易，並將1 包毒品拿給乙○○，乙○○拿錢給我，
    96年9 月17日當天乙○○又聯絡我，當天是我去跟乙○○見
    面，我忘記有無載庚○○去現場，我拿1 包毒品給乙○○，
    賣多少錢我忘記了，是在同一地點交易毒品，我賣毒品給乙○○，庚○○不知情，並未有過庚○○親自幫我送毒品之情
    形等語（見本院訴字卷第72至75頁）。而被告庚○○於本院
    審理中亦否認係其交付海洛因予乙○○。惟乙○○於上揭時
    、地向戊○○購買海洛因，均係由被告庚○○將毒品交付予
    乙○○乙節，迭經乙○○證述明確，並與戊○○於96年11月
    30日檢察官訊問時證述相符，已如上述，且被告庚○○前於
    97年6 月19日檢察官訊問時以及98年6 月26日本院準備程序
    中對其於上揭時、地曾受戊○○指示將海洛因交付予乙○○
    等情供承不諱（見偵一卷第67至69頁、本院審訴字卷第42頁
    ），倘庚○○確實未交付海洛因予乙○○，甚至對於戊○○
    販賣海洛因予乙○○一事不知情，理當極力撇清，以免自己
    遭受刑事訴追才是，何以會2 度承認有上開情事？此舉明顯
    悖於常情，故被告庚○○確實曾將海洛因予乙○○之事實已
    可認定，其事後否認有交付海洛因予乙○○之辯解，不足採
    信。至戊○○事後所為有利於庚○○之證詞，則係囿於人情
    而為迴護庚○○之舉，亦無從作為有利被告之認定。從而，
    本件海洛因既係由庚○○交付予乙○○，雖乙○○係與戊○○聯繫購買毒品，然因上開交付毒品之行為已屬販賣毒品之
    構成要件行為，則庚○○顯係與戊○○共同販賣毒品無誤。
    辯護人上開辯護意旨，同無可採。
(五)綜上所述，相互印證，被告庚○○上開所辯，顯係臨訟卸責
    之詞，顯屬無稽。被告庚○○先後2 次與戊○○共同販賣第
    一級毒品海洛因予乙○○之犯行，足堪認定，應依法論科。
六、犯罪事實三部分：
    訊據被告甲○○對於此部分事實坦承不諱，且有本院96年度
    聲搜字第2029號搜索票1 紙、高雄市政府警察局刑事警察大
    隊搜索扣押筆錄、扣押物品目錄表各1 份（見警一卷第99、
    103 至106 頁），以及長庚紀念醫院診斷證明書1 紙（見警
    四卷第41頁）附卷可查，足認被告之任意性自白與事實相符
    。是本件事證明確，被告甲○○於上揭時、地對於公務員依
    法執行職務時施強暴之犯行，堪予認定，應依法論科。
七、論罪科刑：
(一)查被告甲○○、庚○○行為後，毒品危害防制條例業於98年
    5 月20日修正公布，並經生效施行，其中毒品危害防制條例
    第4 條第1 項原規定：「製造、運輸、販賣第一級毒品者，
    處死刑或無期徒刑；處無期徒刑者，得併科新臺幣1 千萬元
    以下罰金。」，惟修正後則規定：「製造、運輸、販賣第一
    級毒品者，處死刑或無期徒刑；處無期徒刑者，得併科新臺
    幣2 千萬元以下罰金」，經比較新、舊法結果，修正後規定
    並未較有利於被告二人，故本件仍應適用行為時法予以論處
    。
(二)按刑法第135 條第1 項之妨害公務罪，以行為人對於公務員
    依法執行職務時，施以強暴、脅迫，即屬當之；所稱「強暴
    」，係指一切有形力即物理力之行使而言，不問其係對人或
    對物為之均包括在內，而上開罪名，屬妨害國家公務之執行
    ，為侵害國家法益，並非侵害個人法益之犯罪，如對於公務
    員二人以上依法執行職務時，當場施以強暴、脅迫，仍屬單
    純一罪，尚無刑法第55條想像競合犯規定之適用。是核被告
    甲○○所為，分別係犯修正前毒品危害防制條例第4 條第1
    項之販賣第一級毒品罪，共二罪、同條例第8 條第1 項之轉
    讓第一級毒品罪，以及刑法第135 條第1 項之妨害公務執行
    罪；至被告庚○○所為，係犯修正前毒品危害防制條例第4
    條第1 項之販賣第一級毒品罪，共三罪。被告甲○○、庚○○上開販賣前持有海洛因之低度行為，以及甲○○上開轉讓
    前持有海洛因之低度行為，各為販賣、轉讓之高度行為所吸
    收，均不另論罪。又庚○○與戊○○、丁○○間，就販賣第
    一級毒品予真實姓名年籍不詳之成年男子之犯行，以及庚○○與戊○○間，就2 次販賣第一級毒品予乙○○之犯行，各
    有犯意聯絡及行為分擔，均應論以共同正犯。而被告甲○○
    於上揭時、地同時施強暴於員警張孟瑜、陳武璋、陳致宏、
    蔡慶彬等人，僅論以一妨害公務執行罪。被告甲○○所犯上
    開四罪，庚○○所犯上開三罪，犯意各別，行為互異，均應
    予分論併罰。又被告甲○○、庚○○各有前揭犯罪事實欄一
    所載之前科及執行紀錄，有臺灣高等法院被告前案紀錄表2
    份在卷可稽，其等受有期徒刑之執行完畢後，5 年以內故意
    再犯本件有期徒刑以上之罪，均為累犯，均應依刑法第47條
    第1項 規定，加重其刑，然因其等所犯之販賣第一級毒品罪
    部分，其法定刑為死刑、無期徒刑部分，依法不得加重，僅
    就法定刑罰金部分加重其刑，併此說明。又按係修正前販賣
    第一級毒品罪之法定刑為「死刑或無期徒刑；處無期徒刑者
    ，得併科新臺幣1 千萬元以下罰金」。然同為販賣第一級毒
    品之人，其原因動機不一，犯罪情節未必盡同，或有大盤毒
    梟者，亦有中、小盤之分，甚或僅止於吸毒者友儕間為求互
    通有無之有償轉讓者亦有之，其販賣行為所造成危害社會之
    程度自屬有異，法律科處此類犯罪，所設之法定最低本刑卻
    同為「死刑或無期徒刑；處無期徒刑，得併科新臺幣1 千萬
    元以下罰金」，不可謂不重。於此情形，倘依其情狀處以有
    期徒刑，即足以懲儆，並可達防衛社會之目的者，自非不可
    依客觀之犯行與主觀之惡性二者加以考量其情狀，是否有可
    憫恕之處，適用刑法第59條之規定酌量減輕其刑，期使個案
    裁判之量刑，能斟酌至當，符合比例原則。本件被告甲○○
    所犯2 次販賣海洛因之犯行，所販賣之海洛因數量各為20小
    包、毛重1.7 公克，所得各為2 萬元、9 千元，而庚○○所
    犯3次 販賣海洛因之犯行，其販毒所得各為1 千元、1 千元
    、5 百元，以其情節論，惡性尚非重大不赦，又無證據足以
    證明被告二人為大量走私進口或長期販賣毒品之所謂「大盤
    」、「中盤」之販毒者，其惡性與犯罪情節核與大毒梟有重
    大差異，如不論其情節輕重，遽處以修正前販賣第一級毒品
    罪之法定本刑死刑或無期徒刑，誠屬情輕法重，過於嚴苛，
    其犯罪情狀顯有堪資憫恕之處，本院認科以最低度刑，仍嫌
    過重，且依其情狀分別處以相當之有期徒刑，即足以懲儆，
    並可達防衛社會之目的，爰依刑法第59條規定，就被告甲○○、庚○○販賣第一級毒品部分，均酌量減輕其刑。且就罰
    金刑部分，依法先加後減之。
(三)爰審酌被告二人均正值青壯之年，不思努力進取，謀求正當
    職業以賺取生活所需，均明知海洛因對於人體有莫大之戕害
    ，為圖一己之私利，竟漠視毒品之危害性，而各為販賣及轉
    讓毒品之行為，嚴重危害國民身心健康及社會風氣，進而敗
    壞社會治安，另被告甲○○於員警依法執行職務時，僅為逃
    避查緝，竟駕車衝撞員警，完全無視於員警之人身安全，其
    藐視法治及挑戰執法公權力之心態及行為，已嚴重危害公務
    員對於公務之執行，均無足取，復審酌被告二人犯罪之動機
    、目的、手段、品行、智識程度、生活狀況，以及其等犯後
    猶飾詞否認犯行，未見悔意，另考量被告二人每次販賣或轉
    讓毒品之數量、所得利益金額，及檢察官具體求刑等一切具
    體情狀，各量處如主文所示之刑，並定其應執行刑，以資懲
    戒。
(四)末者，本件在戊○○住處查獲毒品1 包，經送法務部調查局
    檢驗後，確為第一級毒品海洛因（驗餘淨重1.57公克），已
    如前述，自應依毒品危害防制條例第18條第1 項前段，宣告
    沒收銷燬之；至包裝上開毒品之外包裝袋1 只，因與毒品於
    物理外觀上附合而難予析離，且如強予析離亦無實益，依社
    會一般通念，堪認該包裝袋已與查獲之毒品結合成為一體而
    無從強加析離，是上開毒品既應依毒品危害防制條例18條第
    1 項前段規定，予以沒收銷燬，則其外包裝袋亦應併予沒收
    銷燬。又被告甲○○既分別以2 萬元、9 千元之對價，出售
    海洛因予己○○、戊○○，是其販賣海洛因所得之2 萬9 千
    元，乃係被告甲○○因本件犯罪所得之財物，應依毒品危害
    防制條例第19條第1 項規定沒收之，如全部或一部不能沒收
    時，以其財產抵償之；至被告庚○○則以1 千元之對價，與
    戊○○、丁○○共同出售海洛因予真實姓名年籍不詳之人，
    另以1 千元、5 百元之對價，與戊○○共同出售海洛因予乙○○，是其販賣海洛因所得之2 千5 百元，乃係被告庚○○
    因本件犯罪所得之財物，應依毒品危害防制條例第19條第1
    項規定以及共犯連帶沒收之法理，予以沒收之，其中就販賣
    毒品予乙○○所得之對價共1 千5 百元部分，如全部或一部
    不能沒收時，以其財產抵償之；另扣案搭配門號0000000000
    號使用三星廠牌手機1 支（含SIM 卡1 張），係供被告甲○○作為買賣毒品之聯絡工具，屬被告甲○○犯罪所用之物，
    且為其所有，業據被告甲○○供承明確，而搭配門號000000
    0000號使用之行動電話1 支（含SIM 卡1 張），則係供被告
    庚○○與戊○○、丁○○作為買賣毒品之聯絡工具，且為被
    告庚○○所有，業據證人丁○○證述在卷，故均依毒品危害
    防制條例第19條第1 項規定及共犯連帶沒收之法理，宣告沒
    收。至於員警在96年1 月16日因查獲丁○○販賣海洛因犯行
    時所扣得之海洛因1 包（驗餘淨重0.018 公克），係丁○○
    供己施用之毒品，業經丁○○於本院96年度訴字第1377號案
    件中陳述在卷，且已於該案經諭知沒收銷燬，故本件不另為
    沒收銷燬之諭知；又扣案搭配行動電話門號0000000000號使
    用三星廠牌手機1 支（含SIM 卡1 張），因與被告甲○○所
    犯上開各罪無關，故不予宣告沒收，併此敘明。
參、不另為無罪諭知部分：
一、公訴意旨略以：被告甲○○於96年5 月底某日起至同年10月
    10日前為止（按：被告甲○○於96年10月11日確有販賣第一
    級毒品海洛因予戊○○，業經認定如上，故此處將公訴意旨
    所指犯罪時間限縮於96年5 月底某日起至同年10月10日間）
    ，由不詳管道取得重量不詳之海洛因後，再基於轉賣予戊○○以牟利之接續犯意，以每隔2 至3 天交易1 次之頻率，由
    戊○○先以持用之0000000000號行動電話撥打至被告持用之
    0000000000號行動電話，表示欲購買海洛因及約定位於高雄
    縣大寮鄉○○路上之某超商前或戊○○上開住處內為交易地
    點後，再由被告於上述地點，每次將已分裝成12小包之海洛
    因以9 千元之價格販賣予戊○○，戊○○再以每小包1 千元
    之價格轉賣予他人牟利。嗣於96年10月11日下午5 時30分許
    ，員警持搜索票前往戊○○上開住處實施搜索並破獲戊○○
    涉嫌販賣毒品一案時，經戊○○供出其所販賣之海洛因係購
    自被告，始查知上情，因認被告涉犯毒品危害防制條例第4
    條第1 項之販賣第一級毒品罪嫌，且認為應論以接續犯等語
    。
二、按犯罪事實應依證據認定之，無證據不得認定犯罪事實；又
    不能證明被告犯罪者，應諭知無罪之判決，刑事訴訟法第15
    4 條第2 項、第301 條第1 項分別定有明文。次按提起公訴
    ，應於起訴書內記載犯罪事實及證據並所犯法條，同法第26
    4 條第2 項第2 款亦有明文。至於「犯罪事實」應如何記載
    ，法律雖無明文規定，惟因其起訴事實即為法院審判之範圍
    ，並為被告防禦準備之範圍，故所謂犯罪事實，係指符合犯
    罪構成要件之具體社會事實，諸如犯罪之時間、地點、手段
    以及其他該當於犯罪構成要件而足資認定既判力範圍之具體
    社會事實，均應予以特定，始稱完備。又公訴案件犯罪證據
    之蒐集，及提起公訴後，對犯罪事實之舉證責任及指出證明
    之方法，均屬公訴人之職責，原則上法院僅於當事人之主張
    及舉證範圍內進行調查證據。其經法定程序調查證據之結果
    ，認已足以證明犯罪事實時，始得為犯罪事實之認定，若其
    為訴訟上之證明，於通常一般人仍有合理之懷疑存在，尚未
    達於可確信其真實之程度者，自不能為有罪之認定，法院不
    得以偵查機關關於某種犯罪之調查不易，即放棄上開原則之
    堅持，致有違背刑事訴訟無罪推定及嚴格證明之原則，其理
    甚明。再施用毒品者，其所稱向某人購買（或受讓）之供述
    ，須補強證據以擔保其供述之真實性，而茲所謂補強證據，
    指其他有關證明施用毒品者之關於毒品交易之供述真實性的
    相關證據而言，必須與施用毒品者關於毒品交易之供述，具
    有相當程度之關連性，而足使一般人對施用毒品者關於毒品
    交易之供述，並無合理之懷疑存在，而得確信其為真實，始
    足當之。
三、公訴意旨認被告甲○○於上揭時、地涉有販賣第一級毒品海
    洛因予戊○○之罪嫌，無非係以起訴書證據清單所載之證據
    ：臺灣高等法院高雄分院97年度上訴字第989 號刑事判決書
    1 份、證人戊○○於警詢及偵查中之陳述以及被告與戊○○
    間之通訊監察譯文為其主要論據。
四、訊據被告甲○○矢口否認有於上揭期間及地點販賣第一級毒
    品海洛因予戊○○，辯護意旨則以：依被告與戊○○之通聯
    紀錄，尚未見被告有販賣海洛因予戊○○等語為被告辯護。
    經查：
(一)上開公訴意旨就被告甲○○販賣毒品予戊○○之行為，僅籠
    統記載自96年5 月底某日起至同年10月10日之間，以每隔2
    至3 天交易1 次之頻率，並未特定被告甲○○各次販出毒品
    之具體時間及次數，所載犯罪事實不明確，故本院依刑事訴
    訟法第161 條第2 項規定，於98年4 月7 日以98年度審訴字
    第1178號裁定命檢察官於裁定送達後30日內補正被告甲○○
    係於何時販賣第一級毒品海洛因予戊○○、具體次數若干，
    並命分別指出據以認定被告各次犯罪事實之證明方法（見本
    院審訴字卷第21頁），然迄至本案言詞辯論終結時，檢察官
    均未依上開裁定內容具體指明被告犯罪之時間、次數以及其
    證明方法，本院自無從具體確定被告被訴之事實範圍，依上
    開規定及說明，檢察官此部分起訴是否合於同法第264 條第
    2 項第2 款規定，已有疑問。
(二)又證人戊○○固於警詢及偵查中陳述其以每隔2 至3 天1 次
    之頻率，以9 千元之代價向被告甲○○購買海洛因等語，然
    戊○○此部分證述之真實性，仍須有與該供述具有相當程度
    之關連性之補強證據以資佐證。雖公訴人表示上開事實有被
    告與戊○○間之通訊監察譯文為證，然公訴人既未明確指出
    被告係在何具體時間販賣海洛因予戊○○，而與之相對應之
    通訊監察譯文內容為何，公訴人亦未確實指明而無從確認，
    本院實無法認定被告與戊○○於何時間有買賣海洛因之行為
    。此外，卷內亦缺乏其他證據足資審認被告有公訴人所指之
    犯行，自難在無補強證據情形下，遽認定被告有於上開期間
    內販賣第一級毒品予戊○○之犯行。
五、綜上所述，本件檢察官起訴並未具體特定被告被訴之事實範
    圍為何，且所舉對被告不利之證據，尚未達到通常一般之人
    均不致有所懷疑，而得確信其為真實之程度，本院尚無從形
    成被告有罪之確信，本院復查無其他積極證據足認被告有何
    販賣第一級毒品之犯行，揆諸前揭說明，本應諭知被告無罪
    之判決，惟因檢察官認為此部分與前揭經本院認定有罪部分
    即前揭犯罪事實二(三)部分有接續犯之實質上一罪關係，故
    不另為無罪之諭知。
肆、本件被告甲○○被訴販賣第一級毒品海洛因予己○○、戊○○，以及轉讓第一級毒品海洛因予丙○○○等犯行，業經本
    院認定有罪，如前所述。而證人己○○、丙○○○、戊○○
    就被告甲○○所犯上開案件，各於98年11月25日及98年11月
    10日以證人身分到庭具結作證，該三人於審判中所為之證詞
    是否另涉及偽證罪嫌，應由檢察官另行偵辦，特予指明。
據上論斷，應依刑事訴訟法第299 條第1 項前段，（修正前）毒
品危害防制條例第4 條第1 項、第8 條第1 項、第18條第1 項前
段、第19條第1 項，刑法第2 條第1 項前段、第11條、第28條、
第135 條第1 項、第47條第1 項、第59條、第51條第5 款，判決
如主文。
本案經檢察官王清海到庭執行職務。
中    華    民    國    99    年    1     月    19    日
                  刑事第十八庭  審判長法  官  李東柏
                                      法  官  王  琁
                                      法  官  陳芸珮
以上正本證明與原本無異。
如不服本判決應於收受送達後10日內向本院提出上訴書狀，並應
敘述具體理由；如未敘述上訴理由者，應於上訴期間屆滿後20日
內向本院補提理由書（均須按他造當事人之人數附繕本）「切勿
逕送上級法院」。
中    華    民    國    98    年    1     月    20    日
                                      書記官  蔡淑貞
附錄本案論罪科刑法條全文：
修正前毒品危害防制條例第4 條第1 項：
製造、運輸、販賣第一級毒品者，處死刑或無期徒刑；處無期徒
刑者，得併科新臺幣1 千萬元以下罰金。
毒品危害防制條例第8 條第1 項：
轉讓第一級毒品者，處1 年以上7 年以下有期徒刑，得併科新臺
幣1 百萬元以下罰金。
中華民國刑法第135 條第1 項：
對於公務員依法執行職務時，施強暴脅迫者，處3 年以下有期徒
刑、拘役或3 百元以下罰金。

司法院資訊處製作；財團法人民間司法改革基金會備份。
